【裁判字號】    90,易,1714
【裁判日期】    900926
【裁判案由】    恐嚇取財等
【裁判全文】
臺灣臺南地方法院刑事判決                          九十年度易字第一七一四號
    公  訴  人  臺灣臺南地方法院檢察署檢察官
    被      告  乙○○
右列被告因恐嚇取財等案件，經檢察官提起公訴（九十年度偵字第七九三七號），本
院判決如左：
    主  文
乙○○竊盜，累犯，處有期徒刑壹年貳月，應於刑之執行前，令入勞動場所強制工作
參年。又意圖為自己不法之所有，以恐嚇使人將本人之物交付未遂，累犯，處有期徒
刑陸月，扣案七星劍壹把沒收。應執行有期徒刑壹年伍月，應於刑之執行前，令入勞
動場所強制工作參年，扣案七星劍壹把沒收。
    事  實
一、乙○○前有恐嚇、傷害、搶奪、竊盜、殺人未遂等犯罪前科，為有犯罪習慣之人
    。其於民國八十年間曾因殺人未遂罪，經本院判處有期徒刑五年六月確定，於八
    十五年十月九日執行完畢。又因犯竊盜罪，於九十年六月五日經本院判處有期徒
    刑六月確定，尚未執行之際，猶不知悔改，竟復意圖為自己不法之所有，於九十
    年七月十一日二十三時四十分許，在臺南縣六甲鄉○○村○○路六九號前，竊取
    丙○○所有之車號ＳＶＧ～七○○號機車一輛（市價約值新台幣《下同》六千元
    ），旋即騎乘上開竊得之機車，並攜帶七星劍一把（非管制之刀械），於翌日（
    二十四日）凌晨零時五分許，前往臺南縣下營鄉茅港村中營七五八之五號其侄子
    甲○○之住處，基於不法所有之意圖，手持七星劍，向甲○○索討二千元花用，
    經甲○○拒絕後，乙○○遂揮舞該七星劍，並向甲○○恐嚇揚言稱：「要與其輸
    贏」、「只有我一人而已，你們全家要怎樣都可以」等語，使甲○○心生畏懼，
    致生危害其生命之安全。嗣經甲○○即時報警查獲始未得逞，並經警扣得七星劍
    一把。
二、案經丙○○、甲○○訴請臺南縣警察局麻豆分局報請臺灣臺南地方法院檢察署檢
    察官偵查起訴。
    理  由
一、訊據被告乙○○矢口否認右揭竊盜及恐嚇取財之犯行，辯稱：伊當時喝醉酒，不
    知如何偷取告訴人丙○○的機車，又伊到告訴人甲○○之住處，是因機車壞掉需
    要修理，要向甲○○拿錢，沒有對告訴人甲○○嚇稱：「要與其輸贏」、「只有
    我一人而已，你們全家要怎樣都可以」等語，伊所攜帶的七星劍是神明用的，沒
    有恐嚇取財的犯意云云。惟查：被告右揭竊取告訴人丙○○車號ＳＶＧ～七○○
    號機車之事實，業據告訴人丙○○於警訊中指訴綦詳（見卷附臺南縣警察局麻豆
    分局九十年七月十二日偵訊筆錄），其於本院審理時復到庭明確指稱：「（是否
    認識被告？機車如何被偷？）不認識，當天晚上我在睡覺，警察打電話給我，說
    我一台車子失竊了，我是停放在我家門口，我有上鎖，鑰匙也有取下，警察大約
    在凌晨一點通知我。‧‧‧。（從臺南縣六甲鄉你住處到臺南縣下營鄉中營七五
    八之五號有幾公里？）約八、九公里。」（見本院九十年九月十二日審判筆錄）
    ，衡之當時被告尚能開啟告訴人丙○○已上鎖之機車，進而猶能於夜間臺南縣六
    甲鄉○○村○○路六九號告訴人丙○○住處騎乘竊得之該機車到八、九公里外的
    臺南縣下營鄉中營七五八之五號告訴人甲○○之住處，可見被告當時精神狀態仍
    佳。此外尚有扣押書、領結各一紙在卷可稽，是其所辯當時已喝醉酒，不知行竊
    乙事云云，顯不足採，此部分事證明確，其竊盜犯行，至堪認定。次查，被告前
    揭對告訴人甲○○恐嚇取財之事實，已據告訴人甲○○於警訊中指訴甚詳（見卷
    附臺南縣警察局麻豆分局九十年七月十二日偵訊筆錄），其於本院審理時復到庭
    明確指稱：「（你與被告何關係？）被告是我叔叔。（九十年七月十二日凌晨零
    時五分被告為何到你家？）被告喝酒後到我家來鬧事，被告說修理機車需要兩千
    元，被告拿了一把七星劍說要與我輸贏，要怎麼樣都沒有關係，當時我很害怕，
    不得已才報警。被告在鐵門外，我在門內，被告拿著七星劍在外面說『只有我一
    人而已，你們全家要怎樣都可以』，被告當天騎著向丙○○偷竊的機車到我家來
    。被告當時有抽出劍刃揮舞，我家裡面共有六人，我、我太太、我母親及三個小
    孩子。」按告訴人甲○○與被告係侄叔關係，誼屬近親，其與被告並無仇隙，衡
    情尚無構詞誣攀之理。參以被告於警訊中自承：其於凌晨零時到告訴人甲○○住
    處係要向其索取金錢，帶七星劍是用來嚇告訴人甲○○的等情（見卷附臺南縣警
    察局麻豆分局九十年七月十二日偵訊筆錄），足徵被害人指述非虛。又上揭時間
    ，係屬凌晨，一般住家皆已就寢，被告猶持七星劍到告訴人甲○○住處索取金錢
    ，且揮舞該七星劍，足見其有藉此恐嚇告訴人甲○○，以達索取金錢目的之犯意
    ，而告訴人甲○○亦因此心生畏懼，業據其陳明在卷（同上引本院筆錄），復有
    七星劍一把扣案可資佐證，綜上所述，參互印證，被告所辯未恐嚇取財云云，委
    無可採，此部分事證已甚明灼，被告恐嚇取財犯行亦堪認定。
二、核被告所為係犯刑法第三百二十條第一項之竊盜罪、第三百四十六條第三項、第
    一項之恐嚇取財未遂罪。查被告曾因殺人未遂罪，經本院判處有期徒刑五年六月
    確定，於八十五年十月九日執行完畢，有臺灣高等法院被告全國前案紀錄表、臺
    灣臺南地方法院檢察署刑案資料查註紀錄表各一份在卷可按，其於五年以內再犯
    本件有期徒刑以上之本罪，為累犯，依刑法第四十七條規定，加重其刑。被告已
    著手恐嚇取財行為之實行，未生取得財物之結果，為未遂犯，爰依刑法第二十六
    條前段之規定，按既遂之刑減輕之。其所犯上開二罪間，犯意各別，行為亦殊，
    應分論併罰。爰審酌被告有恐嚇、傷害、搶奪、竊盜、殺人未遂等多次犯罪前科
    並無警愓悔悟之意，其不知圖謀正取，為私利竊取他人機車，更於午夜以恐嚇方
    式謀取財物，惡性非輕，及其犯罪之動機、目的、手段、所生危害、犯罪後狡飾
    犯行等一切情狀，量處如主文所示之刑及定應執行之刑，以資儆懲。又被告前有
    恐嚇、傷害、搶奪、竊盜、殺人未遂等犯行，有上引臺灣高等法院及臺灣臺南地
    方法院檢察署被告刑案紀錄表附卷可佐，且其因犯竊盜罪，於九十年六月五日始
    經本院判處有期徒刑六月確定，尚未執行之際，竟又犯本件之罪，足認被告有犯
    罪之習慣，並諭知應於刑之執行前，令入勞動場所強制工作三年。扣案七星劍一
    把，並非違禁物，然係被告所有供恐嚇取財犯罪所用之物，爰依刑法三十八條第
    一項第二款規定宣告沒收之。
據上論斷，應依刑事訴訟法第二百九十九條第一項前段，竊盜犯贓物犯保安處分條例
第三條第一項第一款，刑法第三百二十條第一項、第三百四十六條第三項、第一項、
第四十七條、第二十六條前段、第五十一條第五款第三十八條第一項第二款，罰金罰
鍰提高標準條例第一條前段，判決如主文。
中    華    民    國      九十      年      九        月    二十六      日
                              臺灣臺南地方法院刑事第五庭
                                  法官   謝瑞龍
右正本證明與原本無異。
如不服本判決應於送達後十日內向本院提出上訴狀。
                                  書記官 黃國晉
中    華    民    國      九十      年      九        月    二十六      日
附錄本案論罪科刑法條全文：
刑法第三百二十條
(普通竊盜罪、竊佔罪)
  意圖為自己或第三人不法之所有，而竊取他人之動產者，為竊盜罪，處五
  年以下有期徒刑、拘役或五百元以下罰金。
  意圖為自己或第三人不法之利益，而竊佔他人之不動產者，依前項之規定
  處斷。
  前二項之未遂犯罰之。
刑法第三百四十六條
(單純恐嚇罪)
  意圖為自己或第三人不法之所有，以恐嚇使人將本人或第三人之物交付者
  ，處六月以上五年以下有期徒刑，得併科一千元以下罰金。
  以前項方法得財產上不法之利益，或使第三人得之者，亦同。
  前二項之未遂犯罰之。


司法院資訊處製作；財團法人民間司法改革基金會備份。
